【裁判字號】    98,易,1120
【裁判日期】    981215
【裁判案由】    竊盜等
【裁判全文】
臺灣彰化地方法院刑事判決              98年度易字第1120號
公  訴  人  臺灣彰化地方法院檢察署檢察官
被      告  甲○○
                    （另案在臺灣彰化監獄彰化分監執行中）
            乙○○
                      212號.
上列被告因竊盜等案件，經檢察官提起公訴（98年度偵字第3551
號），本院判決如下：
    主  文
甲○○共同犯毀越牆垣及安全設備竊盜罪，累犯，處有期徒刑壹
年陸月。
乙○○共同犯毀越牆垣及安全設備竊盜罪，處有期徒刑壹年。
    犯罪事實
一、甲○○前有偽造文書、竊盜、過失致死、違反麻醉藥品管理
    條例，及違反毒品危害防制條例等前案紀錄（參見附表甲所
    示）。乙○○前因盜案件，經臺灣臺中地方法院以94年度易
    字第1650號判決判處有期徒刑1 年4 月確定（嗣獲減刑為有
    期徒刑8 月），及因強盜案件，經同法院以94年度訴字第29
    82號判處有期徒刑4 年確定，上開兩案再經裁定合併定應執
    行刑4 年6 月確定，經入監服刑，於民國97年11月19日假釋
    出獄（現仍在假釋期間內）。均不知悔改，復意圖為自己不
    法之所有，且基於共同犯意之聯絡，於98年4 月14日晚間11
    時許，由甲○○駕車搭載乙○○，至丙○○所有位於彰化縣
    鹿港鎮頭南里頭南巷55號之6 「廚益衛材有限公司」之工廠
    ，兩人先翻越水泥磚牆進入廠區，再由乙○○徒手拔除而破
    壞廠房鋁窗上之不鏽鋼管後，二人爬窗進入廠房，共同竊取
    廠房內之銅製衛浴配件半成品42包及銅廢料11包（總重1979
    公斤，價值約新臺幣52萬元），並搬上丙○○所有（登記車
    主為廚益衛材有限公司）、停放在廠區內車號M5-1715 號之
    自小貨車，復由乙○○隨手拿取現場之一字型扳手（未扣案
    ，其外觀型式不明，無法認定可供作為兇器使用）撬開引擎
    鎖後發動車輛，再由甲○○駕駛該自小貨車離開，乙○○則
    駕駛原先由甲○○所駕駛之車輛返回甲○○位於臺中縣神岡
    鄉之住處，渠2 人即以此方式竊得車號M5-1715 號自小貨車
    及銅製品與銅廢料共重1979公斤。嗣於翌日凌晨1 時55分許
    ，甲○○駕駛載有上開贓物之車號M5-1715 號自小貨車行經
    彰化縣和美鎮○○路與福北路口時，因載運過重，致輪胎明
    顯下陷，因形跡可疑為警攔檢而循線查獲上情。
二、案經彰化縣警察局和美分局報請臺灣彰化地方法院檢察署檢
    察官偵查起訴。
    理  由
一、關於證據能力之說明：
    (一)證人即被害人丙○○、共同被告甲○○、乙○○於偵查中
      向檢察官所為證述，雖係被告以外之人於審判外之言詞陳
      述，為傳聞證據，然其等於偵查中向檢察官所為證述，既
      經具結，且本院審酌該等言詞陳述係由證人出於自由意識
      而陳述，又無其他證據足認該等陳述有何顯不可信之情事
      等一切情況，依刑事訴訟法第159 條之1 第2 項規定，認
      上開證人於偵訊中之證述，自得採為認定本件犯罪事實所
      憑之證據。
    (二)證人即被害人丙○○、共同被告甲○○、乙○○於警詢時
      之證述，雖亦屬被告以外之人於審判外之言詞陳述，為傳
      聞證據，然經本院於審理時當庭直接提示而為合法之調查
      ，被告均未於言詞辯論終結前聲明異議，本院復審酌該等
      言詞陳述係由證人出於自由意識而陳述，並無非法取證之
      情況，依刑事訴訟法第159 條之5 之規定，認上開證人於
      警詢時之證述，應得採為認定本件犯罪事實所憑之證據。
    (三)其餘證據部分，均為警方合法採證附卷之資料，檢察官及
      被告對於證據能力均無意見，自得引為本案證據。
二、訊據被告甲○○、乙○○二人於警詢、偵訊及本院審理時對
    於前述犯罪事實均坦承不諱，核與被害人丙○○於警詢時及
    偵訊時證述之情節相符（和警分偵字第980006849 號卷宗第
    8 至9 頁，及98年度偵字第3551號卷宗第16至17頁、98年度
    偵字第6165號卷宗第6 頁參照），另據被告甲○○、乙○○
    分別以證人身分於偵訊時具結證述在卷（98年度偵字第3551
    號卷第6 頁、第26至27頁），並有被害人丙○○所簽具之贓
    物認領保管單2 紙（和警分偵字第980006849 號卷宗第15之
    1 、15之2 頁參照）、查獲及竊盜現場照片（和警分偵字第
    980006849 號卷宗第17之1 頁至第37頁）在卷可稽，應認被
    告之自白與事實相符。綜上，本件事證明確，被告二人犯行
    堪以認定。
三、按刑法第321 條第1 項第1 款所謂建築物，係指住宅以外上
    有屋面周有門壁，足蔽風雨，供人出入，且定著於土地之工
    作物而言，其附連圍繞之土地，不包括在內。如僅踰越圍繞
    之牆垣行竊，尚未侵入有人居住之建築物，自難遽以該條款
    之罪相繩（最高法院50年台上字第532 號判例參照）。本件
    被告二人所侵入之廠房，與被害人丙○○之住處，雖係同一
    門牌，但據被害人丙○○於偵訊時供稱：「（問：98.4.14
    晚上頭庄巷55號之6 竊竊，這是那裡？）答：前面是住家，
    後面是工廠，所以是住家也是工廠，建築物是相連的，但是
    中間有獨立出入的門，每棟建築物都有2 、3 個門」、「（
    問：遭竊當天晚上有人居住嗎？）答：有，他在與房子相連
    的隔壁棟，我們沒聽到聲音」、「（問：進出要開大門嗎？
    ）答：沒有做大門，但是進來一定要從那裡進來…我們沒有
    真的門，只有出入口」、「我們是在前面睡覺…我們的廠方
    二邊各有一棟房子」等語（98年度偵字第3551號卷宗第16至
    17 頁 、98年度偵字第6165號卷宗第6 頁參照），足見遭竊
    之廠房與被害人居住之處所係分別獨立之建築物，且各有出
    入門戶，是以被告在行竊之廠房，依前揭判例意旨，尚難認
    係有人居住之建築物。又以破壞窗戶之方式進入室內行竊，
    應該當刑法第321 條第1 項第2 款「毀越安全設備」之要件
    （最高法院45年度台上字第1443號判例參照）。是核被告二
    人先翻越水泥磚牆進入廠區，再破壞廠房鋁窗上之不鏽鋼管
    進入廠房行竊物品之所為，均係犯刑法第321 條第1 項第2
    款之毀越牆垣及安全設備竊盜罪。被告二人就上開犯行，互
    有犯意之聯絡及行為之分擔，為共同正犯。又被告二人係以
    毀損鋁窗上不鏽鋼管之方式進入廠房行竊，此部分「毀損」
    行為本係「毀越安全設備」之構成要件，自包含於加重竊盜
    罪之犯行中，應不另論毀損罪，公訴意旨以此部分同時構成
    毀損罪及加重竊盜罪，並認具有想像競合犯關係，容有誤會
    。又本件竊盜地點應非刑法第321 條第1 項第1 款所指有人
    居住之建築物，已如前述，此部分公訴意旨認符合該款構成
    要件而成立該罪名，亦有未洽，併予敘明。另查被告甲○○
    有如附表甲編號7 至11所示之前案紀錄，此有臺灣高等法院
    被告全國前案紀錄表在卷可稽，被告甲○○於此部分有期徒
    刑執行完畢5 年內，故意再犯本件有期徒刑以上之罪，為累
    犯，應依法加重其刑。爰審酌被告甲○○有如附表甲所示之
    多項前案紀錄（臺灣高等法院被告全國前案紀錄表參照），
    被告乙○○則係在竊盜、強盜案件假釋期間犯下本案，素行
    均非良好，又被告兩人於夜間侵入工廠廠房行竊之物品數量
    龐大，價值非低，幸因警方即時查獲而未造成被害人之嚴重
    損失，但被害人之車輛已因此受損，並衡以被告甲○○年紀
    較長，前科累累，可責性尤高於被告乙○○，暨其二人之犯
    後態度、識智程度等一切情狀，分別量處如主文所示之刑，
    以示儆懲。末查本件被告用以竊取車輛使用之一字型扳手並
    未扣案，且係在竊盜現場隨手拾取之物，並非被告二人所有
    等情，業據被告乙○○於偵訊時供述在卷（98年度偵字第
    3551 號 卷宗第27頁參照），爰不予宣告沒收，附此敘明。
據上論斷，應依刑事訴訟法第299 條第1 項前段，刑法第28條、
第321 條第2 款、第47條第1 項，判決如主文。
本案經檢察官賴志盛到庭執行職務。
中    華    民    國    98    年    12    月    15    日
                  刑事第七庭      法  官  黃玉齡
以上正本證明與原本無異。
如不服本判決應於收受判決後10日內向本院提出上訴書狀，並應
敘述具體理由。其未敘述上訴理由者，應於上訴期間屆滿後二十
日內向本院補提理由書（均須按他造當事人之人數附繕本），切
勿逕送上級法院。
告訴人或被害人對於判決如有不服具備理由請求檢察官上訴者，
其上訴期間之計算係以檢察官收受判決正本之日期為準。
中    華    民    國    98    年    12    月    15    日
                                  書記官  黃鏽金
附錄論罪科刑法條：
中華民國刑法第321條
犯竊盜罪而有左列情形之一者，處 6 月以上、 5 年以下有期徒
刑：
一、於夜間侵入住宅或有人居住之建築物、船艦或隱匿其內而犯
    之者。
二、毀越門扇、牆垣或其他安全設備而犯之者。
三、攜帶兇器而犯之者。
四、結夥三人以上而犯之者。
五、乘火災、水災或其他災害之際而犯之者。
六、在車站或埠頭而犯之者。
前項之未遂犯罰之。


司法院資訊處製作；財團法人民間司法改革基金會備份。
